# 生产企业拿到土地后，因为承诺开发竣工时间没有完成，被罚款业务处理。

提问人：qjr1124 时间：2014-01-04 21:18:03
谢谢阿。如果自己处理成资本化，就可以防止税务的问题。但是又怕审计有问题。

回答人：chenyiwei
该款项属于违约金还是行政处罚，属于法律层面的问题，建议咨询律师。但会计上肯定不能资本化。